【裁判字號】    98,抗,160
【裁判日期】    980209
【裁判案由】    聲明異議
【裁判全文】
臺灣高等法院民事裁定                   98年度抗字第160號
抗  告  人  皓中資產管理有限公司
法定代理人  張婓卿
相  對  人  乙○○
            甲○○
            陳翊菲即陳竹方之.
            葉洺孝即陳竹方之.
            陳映之即陳竹方之.
            陳澤鈺即陳竹方之.
上列當事人間聲明異議事件，抗告人對於中華民國97年12月24日
臺灣桃園地方法院97年度事聲字第126號所為裁定提起抗告，本
院裁定如下：
    主  文
抗告駁回。
抗告程序費用由抗告人負擔。
    理  由
一、按債權之讓與，非經讓與人或受讓人通知債務人，對於債務
    人不生效力，民法第297條第1項。故在債務人受讓與之通知
    以後，受讓人始得對債務人主張債權。又強制執行，應依執
    行名義為之。是債權人聲請強制執行，應提出執行名義之證
    明文件，此觀強制執行法第6條第1項規定自明。其如係依同
    法第4條之2規定聲請者，除提出前開第6條第1項各款之執行
    名義證明文件外，尚應提出聲請人為執行名義效力所及之人
    之證明文件。此為聲請強制執行之合法要件，債權人之聲請
    不合程式或有其他欠缺而可以補正者，執行法院應定相當期
    間命其補正，逾期仍不補正者，應以裁定駁回之。
二、本件抗告人於原法院聲請意旨略以：原債權人新豐資產管理
    股份有限公司（以下簡稱新豐公司）對相對人取得臺灣基隆
    地方法院（以下簡稱基隆地院）91年度執字第1543號債權憑
    證（以下簡稱系爭債權，新豐公司原受讓華南商業銀行股份
    有限公司對相對人之債權），嗣將系爭債權依序讓與亞太金
    聯資產管理股份有限公司、抗告人，抗告人據以聲請強制執
    行等語。
三、查，抗告人主張其依序受讓相對人之系爭債權，固據提出基
    隆地院91年度執字第1543號債權憑證、債權讓與證明書為證
    （見原審卷第6頁至第10頁）。惟抗告人並未提出其為該債
    權憑證執行名義效力所及之人之證明文件，即該債權讓與已
    通知相對人而得對相對人主張債權之證明文件，經原法院於
    97年9月30日通知抗告人，命其於收受通知後5日內補正債權
    讓與通知相對人之證明，抗告人於97年10月6日收受該通知
    後，迄原法院於97年12月24日裁定駁回前仍未補正，依前揭
    說明，抗告人聲請強制執行之合法要件即不具備，原法院據
    以裁定駁回抗告人強制執行之聲請，要無不合。抗告意旨雖
    以：債權讓與之通知僅為債務人之對抗要件，並非生效要件
    ，並不影響讓與人與受讓人之關係，該債權讓與仍屬有效，
    且抗告人以受讓人身份對相對人聲請強制執行行使權利，已
    足使債務人知債權讓與之事實，兼有通知之效力云云。惟債
    權讓與須在債務人受讓與通知以後，債權受讓人始得對債務
    人主張債權，已如前述。是在通知以前，債權讓與契約僅於
    讓與人與受讓人之間發生效力，受讓人亦不得對債務人主張
    債權，因而債務人對受讓人得拒絕給付。抗告人依強制執行
    法第4條之2規定，主張其為系爭債權憑證之執行名義效力所
    及之人聲請強制執行，自應證明其已得對債務人主張系爭債
    權憑證表彰之債權，此乃開始強制執行程序之要件，而非強
    制執行程序得否續行之問題。故本件相對人在受通知之前，
    抗告人並不具執行債權人之適格，不得開始強制執行程序，
    抗告人前揭主張，要有誤會。抗告意旨據以指摘原裁定不當
    ，聲明廢棄，為無理由，應予駁回。
四、據上論結，本件抗告為無理由，爰裁定如主文。
中    華    民    國    98    年     2    月     9    日
                    民事第十一庭
                        審判長法  官 鄭雅萍
                              法  官 詹文馨
                              法  官 蘇芹英
正本係照原本作成。
不得再抗告。
中    華    民    國    98    年    2     月    9     日
                              書記官 林初枝


司法院資訊處製作；財團法人民間司法改革基金會備份。
